【裁判字號】    98,簡上,106
【裁判日期】    980622
【裁判案由】    給付貨款
【裁判全文】
臺灣高雄地方法院民事判決             98年度簡上字第106號
上  訴  人  高氧實業有限公司
法定代理人  乙○○
被 上訴 人  上順化工股份有限公司
法定代理人  甲○○
上列當事人間請求給付貨款事件，上訴人對於本院鳳山簡易庭民
國97年12月23日所為第一審簡易判決（97年度鳳簡字第1882號）
提起上訴，經本院於98年6月8日言詞辯論終結，判決如下：
    主  文
上訴駁回。
第二審訴訟費用由上訴人負擔。
    事 實 及 理 由
一、被上訴人主張：
  (一)上訴人於民國97年4 月30日向被上訴人購買丙酮20桶（下稱
    系爭貨品），貨款計新台幣（下同）117,600 元（下稱系爭
    貨款），然上訴人迄未付款。為此，爰依買賣契約法律關係
    ，於原審聲明：上訴人應給付被上訴人117,600 元，及自支
    付命令送達翌日起至清償日止，按年息百分之5 計算之利息
    。
  (二)嗣經原審判決上訴人全部敗訴，因上訴人提起本件上訴，而
    援用原審之主張及陳述等語。並聲明：上訴駁回。
二、上訴人則以：
  (一)系爭貨品有滲含水份之瑕疵，造成以系爭貨品所製作之乙炔
    產品無法使用，上訴人主張解除契約，拒絕給付系爭貨款。
  (二)原審判決上訴人全部敗訴，而提起上訴，除援用原審之主張
    及陳述外，並於本院補稱：上訴人購買系爭貨品之目的，係
    為填製乙炔鋼瓶，即以丙酮吸收乙炔而製成乙炔鋼瓶，以為
    出售供工業使用，其製作流程：(1)空鋼瓶先填入石棉、(2)裝
    填丙酮、(3)再灌入乙炔氣體；而於上訴人欲將乙炔氣體灌入
    已裝填丙酮之鋼瓶時，竟發生排斥現象，無法順利灌入，此
    為鋼瓶內含水份所生之現象，是系爭貨品有滲含水份之瑕疵
    。又系爭貨品雖於交貨3 日內即使用19桶，惟因鋼瓶裝填丙
    酮後，需1 、2 個月時間沈澱，始能灌入乙炔，而當時正值
    新廠建設中，故未能及時發現系爭貨品之瑕疵。
  (三)爰於本院聲明：(1)原判決廢棄。(2)被上訴人第一審之訴駁回
    。
三、兩造不爭執之事項及簡化之爭點為：
  (一)兩造不爭執事項：
  1.上訴人於97年4 月30日向被上訴人購買丙酮20桶，貨款計11
    7,600元，迄今尚未給付系爭貨款。
  2.上訴人於97年7 月20日將系爭貨品有瑕疵，通知被上訴人。
    又上訴人於收受系爭貨品3 日內，已使用19桶，剩餘1 桶，
    加上於97年5 月24日另向被上訴人購買丙酮10桶中取樣2桶
    ，合計3 桶，經會同被上訴人採樣送驗結果，系爭貨品剩餘
    1 桶無瑕疵，而於97年5 月24日所購買取樣2 桶中，其中1
    桶有水分異常偏高之瑕疵。
  (二)兩造爭執事項：
  1.上訴人主張被上訴人交付系爭貨品有滲水瑕疵，有無理由？
  2.被上訴人依買賣契約法律關係，請求上訴人給付貨款，有無
    理由？
四、前揭不爭執事項，業據被上訴人提出送貨單、客戶對帳單各
    1 紙（原審卷第5 、6 頁）、檢驗單1 紙（原審卷第34頁）
    等為證，堪信為真實。茲就兩造之爭點，析述本院得心證之
    理由如下：
  (一)上訴人主張被上訴人交付系爭貨品有滲水瑕疵，有無理由？
  1.按當事人主張有利於己之事實，就其事實有舉證之責任，民
    事訴訟法第277 條定有明文。次按主張法律關係存在之當事
    人，僅須就該法律關係發生所須具備之特別要件，負舉證之
    責任，至於他造主張有利於己之事實，應由他造舉證證明；
    最高法院48年台上字第887 號判例意旨可資參照。又按物之
    出賣人，對於買受人應擔保其物依第373 條之規定危險移轉
    於買受人時，無滅失或減少其價值之瑕疵，亦無滅失或減少
    其通常效用或契約預定效用之瑕疵；民法第354 條定有明文
    。是買受人受領買賣標的物後，主張物之瑕疵擔保權利，而
    出賣人否認有物之瑕疵時，應先由買受人就瑕疵存在之事實
    ，負舉證之責，必須證明其為真實後，出賣人就其否認之事
    實，始負證明責任，故本件應先由上訴人就系爭貨品存在滲
    水瑕疵事實，負舉證責任。
  2.查，證人即勝一化工股份有限公司業務人員陳丁嘉於原審到
    庭證稱：抽驗之丙酮數量計3 桶，係被上訴人法定代理人甲
    ○○、上訴人法定代理人乙○○之子與伊會同在現場取樣，
    是由乙○○之子實際抽樣的，而上訴人向被上訴人所購買系
    爭貨品，已用掉19桶，後來再購買10桶，所以現場計11桶，
    取樣之3 桶包括系爭貨品所剩下之1 桶及後來購買中取樣2
    桶。先前購買而剩下的那1 桶是單獨放置，沒有積水，另外
    10桶是堆疊放置，抽取最上面2 桶，其中1 桶瓶上有積水，
    經送驗結果只有積水那1 桶有問題，有可能是取樣時積水沒
    有清除乾淨，但伊不確定是否如此（見原審卷第38、39頁）
    等語，並有前開檢驗單1 紙（見原審卷第34頁）在卷可參。
    據此，堪認系爭貨品剩餘之1 桶，經兩造會同檢驗結果，並
    無滲水之瑕疵。次查，縱如上訴人所言，欲將乙炔氣體灌入
    已裝填丙酮之鋼瓶時，因鋼瓶內含水份，而發生排斥現象，
    無法順利灌入；然鋼瓶內含水份，亦可能鋼瓶本身早已含水
    份、或上訴人於購入系爭貨品至將之灌入鋼瓶期間，因保存
    環境等因素，致鋼瓶內滲入水份，尚難僅以鋼瓶內含水份，
    即認系爭貨品有滲含水份之瑕疵。此外，上訴人亦無法舉證
    證明系爭貨品確有滲含水份之瑕疵，以實其說。從而，上訴
    人主張系爭貨品有滲水瑕疵，主張解除契約云云，即屬無據
    。
  (二)被上訴人依買賣契約法律關係，請求上訴人給付貨款，有無
    理由？
    按買受人對於出賣人，有交付約定價金及受領標的物之義務
    ；民法第367 條定有明文。本件被上訴人既交付系爭貨品予
    上訴人，且系爭貨品之貨款計117,600 元，依前揭規定，即
    得請求交付價金。此外，參以上訴人未能舉證證明系爭貨品
    有滲含水份之瑕疵情事，亦如前述。從而，被上訴人依買賣
    契約法律關係，請求上訴人給付系爭貨款，即屬有據。
五、綜上所述，被上訴人依買賣契約法律關係，請求上訴人給付
    117,600 元，及自支付命令送達翌日即97年9 月13日起至清
    償日止，按年息百分之5 計算之利息，為有理由，應予准許
    。原審為上訴人敗訴之判決，並無不合，上訴意旨指摘原判
    決不當，求予廢棄改判，為無理由，應予駁回。
六、本件事證已臻明確，兩造其餘攻擊防禦方法，核與判決結果
    無影響，爰不逐一論述，併此敘明。
七、據上論結，本件上訴為無理由，依民事訴訟法第436 條之1
    第3 項、第449 條第1 項、第78條，判決如主文。
中    華    民    國    98    年     6    月    22    日
                  民事第五庭    審判長法  官  李昭彥
                                      法  官  李育信
                                      法  官  洪榮家
以上正本證明與原本無異。
本件不得上訴。
中    華    民    國    98    年     6    月    22    日
                                      書記官  胡美儀


司法院資訊處製作；財團法人民間司法改革基金會備份。
